Minutes et répertoires du notaire Dominique CAMUSET, 24 avril 1728 - 3 décembre 1748 (étude XXVI)
Archives nationales
- Minutes de Dominique CAMUSET, janvier 1728 - 1748; MC/ET/XXVI/347 - MC/ET/XXVI/443
  - Minutes. 1741, janvier - mars, janvier - mars 1741; MC/ET/XXVI/408; registre
    - Transaction concernant Ange Jacques Gabriel, architecte du roi, et Philippe Robert Delamotte, intendant des bâtiments du roi, tous deux demeurant à Versailles., 15 janvier 1741; MC/ET/XXVI/408
      accord; Versailles (Yvelines); Delamotte, Philippe Robert; Gabriel, Jacques Ange (1698-1782); architecte; intendant des bâtiments (Ancien Régime)
    - Chapey (Guillaume) maître maçon rue de la Mortellerie § Quittance, 17 février 1741; MC/ET/XXVI/408
      quittance; Chapey, Guillaume
    - Delahaye (Jean-François) marchand orfèvre rue du Harlay § constitution, 22 février 1741; MC/ET/XXVI/408
      constitution de rente; Delahaye, Jean-François
    - Hupperelle (Jean-François) marchand tapissier rue des Prouvaires § bail, 8 mars 1741; MC/ET/XXVI/408
      bail; Hupperelle, Jean-François
    - Franchet (François Bernard) maître maçon, entrepreneur de bâtiments Rue des Rosiers § Consentement et mainlevée, 10 mars 1741; MC/ET/XXVI/408
      Franchet, François Bernard
    - Notoriété aux dires de Pierre Noël Rousset, architecte du roi, demeurant rue Regnault-Lefevre., 11 mars 1741; MC/ET/XXVI/408
      notoriété; Renaud-Lefèvre (rue); Rousset, Pierre Noël; architecte
    - Consentement concernant François André Vanheck, peintre et doreur, demeurant rue d'Enfer., 23 mars 1741; MC/ET/XXVI/408
      ratification; Enfer (rue d'); Vanheck, François André; décorateur; peintre
    - Inventaire après décès de Charles-Joseph Boulanger, avocat au Parlement, rue de Rosiers. Prisée de tableaux par Jean-Baptiste Renders, maître peintre, de l'Académie de Saint-Luc, quai de Gesvres., 29 mars 1741; MC/ET/XXVI/408
      Tableaux: 34 numéros, sans noms d'artistes. [Bibliothèque].
      Fichier Artisans XVIIIe siècle.; Fichier Bibliothèques.
      inventaire après décès; Rosiers (rue des); Boulanger, Charles Joseph; Renders, Jean-Baptiste; avocat au parlement (Ancien Régime)
    - Danton (Louis) maître maçon, entrepreneur de bâtiments rue du Carrousel § quittance et obligation, 25 février 1745; MC/ET/XXVI/408
      obligation; quittance; Danton, Louis
  - Minutes. 1741, avril - juin, avril - juin 1741; MC/ET/XXVI/409; registre
    - Vallat (Jean), orfèvre, rue Saint-Honoré § Consentement, 4 mai 1741; MC/ET/XXVI/409
      ratification; Vallat, Jean
    - Procuration par Philippe Robert Delamotte, intendant général des bâtiments du roi, demeurant à Versailles., 2 juin 1741; MC/ET/XXVI/409
      procuration; Versailles (Yvelines); Delamotte, Philippe Robert; intendant des bâtiments (Ancien Régime)
    - BAZAN (famille) § Comptes entre Pierre Claude et Yves-Pierre, 11 juin 1741; MC/ET/XXVI/409
      compte
    - Renonciation au profit de Pierre Noël Rousset, architecte du roi, demeurant rue Regnault-Lefèvre., 19 juin 1741; MC/ET/XXVI/409
      renonciation; Renaud-Lefèvre (rue); Rousset, Pierre Noël; architecte
  - Minutes. 1741, juillet - août, juillet - août 1741; MC/ET/XXVI/410; registre
    - Baillon (Jean Baptiste) horloger ordinaire de la reine place Dauphine § Mainlevée, 1er juillet 1741; MC/ET/XXVI/410
      Baillon, Jean Baptiste
    - Dépôt de testament d'Henri-Gabriel de Boutervilliers, écuyer, sieur de Saint-Oÿen, prêtre bénéficier de Notre-Dame-de-Puisieux, avec legs de tableaux., 31 août 1741; MC/ET/XXVI/410
      Tableaux: estimations faibles, sans noms d'artistes. Voir son inventaire après décès du 6 septembre 1741 (ET/XXVI/0411°.
      dépôt de pièces; testament; Boutervilliers, Henri Gabriel de; prêtre
  - Minutes. 1741, septembre - décembre, septembre - décembre 1741; MC/ET/XXVI/411; registre
    - Consentement de Philippe Robert Delamotte, intendant général des bâtiments du roi, demeurant à Versailles., 1er septembre 1741; MC/ET/XXVI/411
      ratification; Versailles (Yvelines); Delamotte, Philippe Robert; intendant des bâtiments (Ancien Régime)
    - Vrac Dubuisson (Jean) maître maçon, entrepreneur de bâtiments rue de Battoir § pouvoir, 1er septembre 1741; MC/ET/XXVI/411
      Vrac Dubuisson, Jean
    - Desboeufs (Henri Quentin) architecte expert § pouvoir, 1er septembre 1741; MC/ET/XXVI/411
      Desboeufs, Henri Quentin
    - Postel (Louis), orfèvre, rue Mouffetard § Dépôt de procuration, 22 septembre 1741; MC/ET/XXVI/411
      procuration; Postel, Louis
    - Transaction concernant Antoine Magnionais, sculpteur des bâtiments du roi, rue au Maire., 24 septembre 1741; MC/ET/XXVI/411
      accord; Bourbon (rue de); Magnionait, Antoine; sculpteur
    - Postel (Louis), orfèvre, rue Mouffetard § Transaction, 24 septembre 1741; MC/ET/XXVI/411
      accord; Postel, Louis
    - Le Bastard (Jacques) menuisier à Charenton § Constitution, 29 septembre 1741; MC/ET/XXVI/411
      constitution de rente; Le Bastard, Jacques
    - Cappron (Gabriel) doreur sur bois rue de la Tisseranderie § Vente, 12 novembre 1741; MC/ET/XXVI/411
      acte de vente; Cappron, Gabriel
    - Contribution des créanciers du comte de Goësbriand, dont une quittance avec signature de François-Marie Arouet de Voltaire, demeurant rue des Bons-Enfants (arrérages de la rente viagère à lui dus par le comte Goësbriand fils)., 5 décembre 1741; MC/ET/XXVI/411
      quittance; Voltaire, François-Marie Arouet de; Goësbriand (père); Goësbriand (fils)
    - Rousseau (Claude) Serrurier à Paris § Contributions, créanciers du comte de Grosbriand, 5 décembre 1741; MC/ET/XXVI/411
      Rousseau, Claude
  - Minutes. 1742, janvier - mars, janvier - mars 1742; MC/ET/XXVI/412; registre
    - Pouvoir concernant Jacques-François Martin, maître sculpteur, rue de Bourbon., 19 janvier 1742; MC/ET/XXVI/412
      procuration; Martin, Jacques François; sculpteur
    - Inventaire après décès d'Alphonse-François de Simiane, seigneur comte de Maligny, abbé de Marcillac., 21 mars 1742; MC/ET/XXVI/412
      Tapisseries: deux chasses.
      inventaire après décès; Simiane, Alphonse François de (16..?-1742); abbé
    - D'Orleans (Jean Baptiste) graveur rue Saint Jacques § Inventaire après décès de la femme de -, 21 mars 1742; MC/ET/XXVI/412
      inventaire; D'Orléans, Jean Baptiste
    - Maligny (château de) Etat des meubles du .. § Inventaire après décès d'Alphonse François de Simiane, seigneur de Matigny, abbé de l'abbaye royale de Narcibac, 21 mars 1742; MC/ET/XXVI/412
      inventaire; Maligny (Yonne)
  - Minutes. 1742, avril - juin, avril - juin 1742; MC/ET/XXVI/413; registre
    - Vente de meubles par Jean-Baptiste Legoux, peintre demeurant au cloître Saint-Jean-de-Latran, appartenant à sa défunte sœur, dont des tableaux et estampes., 3 avril 1742; MC/ET/XXVI/413
      acte de vente; Saint-Jean-de-Latran (cloître); Legoux, Jean-Baptiste; peintre
    - Dausse (Pierre) sculpteur marbrier rue Meslay § bail à rente, 6 avril 1742; MC/ET/XXVI/413
      bail; Dausse, Pierre
    - Hanen (Jean), orfèvre, rue Gervais Laurent § Vente, 7 avril 1742; MC/ET/XXVI/413
      acte de vente; Hanen, Jean
    - Procuration par Ange Jacques Gabriel, premier architecte des bâtiments du roi, demeurant rue des Orties., 20 mai 1742; MC/ET/XXVI/413
      procuration; Orties (rue des); Gabriel, Jacques Ange (1698-1782); architecte
    - Inventaire après décès de Jacques Gabriel, père de Ange Jacques Gabriel, premier architecte du roi, demeurant rue des Orties., 22 mai 1742; MC/ET/XXVI/413
      inventaire après décès; Orties (rue des); Gabriel, Jacques (1667-1742); Gabriel, Jacques Ange (1698-1782); architecte
    - GABRIEL (Jacques V) § Inventaire, 22 mai 1742; MC/ET/XXVI/413
      inventaire; Gabriel, Jacques V
    - Bonneau (Claude) maître maçon rue de Sevrés § procuration, 29 mai 1742; MC/ET/XXVI/413
      procuration; Bonneau, Claude
    - Moriset (Pierre) marchand tapissier à Paris § Mariage de la fille de feu .., 24 juin 1742; MC/ET/XXVI/413
      contrat de mariage; Moriset, Pierre
  - Minutes. 1742, juillet - août, juillet - août 1742; MC/ET/XXVI/414; registre
    - Hizay (Louis Michel) maître doreur grande rue du fg, Saint-Antoine § Mariage de .., 10 juillet 1742; MC/ET/XXVI/414
      contrat de mariage; Hizay, Louis Michel
    - Procuration du fils de feu Jacques Gabriel, premier architecte du roi., 13 juillet 1742; MC/ET/XXVI/414
      procuration; Gabriel, Jacques (1667-1742); architecte
    - Belleville (Sebastien) maître maçon à Dammartin § Mariage du fils de .., 29 juillet 1742; MC/ET/XXVI/414
      contrat de mariage; Belleville, Sébastien
    - Leclerc (Romain) marchand tapissier rue des Petits Augustins § Union de Créanciers Coustard, 27 août 1742; MC/ET/XXVI/414
      Leclerc, Romain
  - Minutes. 1742, septembre - décembre, septembre - décembre 1742; MC/ET/XXVI/415; registre
    - Boulard (Denis François), peintre, rue Poissonnière § Ratification, 11 septembre 1742; MC/ET/XXVI/415
      ratification; Boulard, Denis François
    - Ciseleur (apprentissage) § Contrat pour 4 ans, entre Louise Glinet, veuve de Claude Lyron, marchand, et Antoine Pinet, cizeleur, au profit de Pierre Claude Lyron, âgé de 14 ans, fils de Claude. Logé, nourri, à l'exception du pain seulement pendant les deux premières Années que sa mère s'engage à fournir de semaine en Semaine, Moyennant 170 livres., 24 septembre 1742; MC/ET/XXVI/415
    - Inventaire après décès de Claude-François Biberon de Cormery, chevalier, seigneur de Saint-Vincent, Maison-Rouge etc..., secrétaire des commandements de feu le duc d'Orléans, régent, rue des Juifs, château de Nogent etc..., 25 septembre 1742; MC/ET/XXVI/415
      Tableaux: 35 numéros, fortes estimations, aucun nom d'artiste, portefeuille d'estampes de la souscription de Crozat, et quelques tapisseries à sujet.
      inventaire après décès; Juifs (rue des); Biberon de Cormery, Claude François (16..-1742); Philippe d'Orléans (régent de France, 1674-1723); intendant particulier (Ancien Régime)
    - Lallemant de Clerville (Claude), peintre de l'académie de Saint-Luc, rue Guénégaud § prise les tableaux; Inventaire, 25 septembre 1742; MC/ET/XXVI/415
      inventaire; Lallemant de Clerville, Claude
    - Nogentel (château de) Etat des meubles du .. § Inventaire après décès de Claude François Biberon de Cormery, secrétaire des commandements du feu duc d'Orléans, régent, 25 septembre 1742; MC/ET/XXVI/415
      inventaire; Nogentel (Aisne)
    - Duplessis (Charles Philippe), marchand orfèvres, quai Pelletier § Bail, 14 octobre 1742; MC/ET/XXVI/415
    - Duplessis (Charles Philippe), marchand orfèvre, quai Pelletier § Obligation, 5 novembre 1742; MC/ET/XXVI/415
      obligation; Duplessis, Charles Philippe
    - Dépôt de mortuaire de Jacques Gabriel, premier architecte du roi, en présence de Louis de Cotte, Ange Jacques Gabriel et autres., 15 novembre 1742; MC/ET/XXVI/415
      dépôt de pièces; acte d'état civil; Cotte, Louis de (1665-1749); Gabriel, Jacques (1667-1742); Gabriel, Jacques Ange (1698-1782); architecte
    - Le Tellier (Louis) maître maçon entrepreneur de bâtiments rue Darnétal § Obligation, 22 novembre 1742; MC/ET/XXVI/415
      obligation; Le Tellier, Louis
    - FAVIER (M. Jeanne) fille d'Edme FAVIER docteur en médecin § mariage avec Jean Jos. ROUSSEAU marchand épicier à Nogent/Seine, 25 novembre 1742; MC/ET/XXVI/415
      contrat de mariage; Favier, M. Jeanne
    - Michel (Pierre) brodeur du roi rue Saint Paul § obligation, 10 décembre 1742; MC/ET/XXVI/415
      obligation; Michel, Pierre
  - Minutes. 1743, janvier - avril, janvier - avril 1743; MC/ET/XXVI/416; registre
    - Inventaire après décès de Marguerite Madeleine FOULET, dressé à la requête de Jean François CHARPENTIER, maître de danse et marchand aiguilletier, place Baudoyer, son époux., 26 janvier 1743; MC/ET/XXVI/416
      Bijoux, vaisselle d'argent, instruments de musique.
      Musique XVIIIe siècle, danseurs (1.088 actes), par Madeleine Jurgens, Mireille Rambaud, Valérie Brousselle, 1963, 1984-1996. Le fichier a été traité pour la partie 'danseurs'.(fichier papier entièrement dématérialisé; voir contexte dans le Plan d’orientation général - Notaires de Paris, guides thématiques du Minutier).
      Date de création de la notice: 2005
      inventaire après décès; Baudoyer (place); Charpentier, Jacques-François; Foulet, Marguerite Madeleine; danseur; enseignant; commerçant
    - Bail par Ange Jacques Gabriel, premier architecte des bâtiments du roi, demeurant rue des Orties., 5 février 1743; MC/ET/XXVI/416
      bail; Orties (rue des); Gabriel, Jacques Ange (1698-1782); architecte
    - Inventaire après décès de Jacques Pierre Gabriel, demeurant à Bernay, gentilhomme ordinaire du roi, frère de Ange Jacques Gabriel, premier architecte du roi, demeurant rue des Orties., 12 février 1743; MC/ET/XXVI/416
      inventaire après décès; Bernay (Eure); Orties (rue des); Gabriel, Jacques Ange (1698-1782); Gabriel, Jacques Pierre; architecte
    - Nicaise (Nicolas) peintre en faïence; rue de la Roquette § Mariage du fils de .., 25 février 1743; MC/ET/XXVI/416
      contrat de mariage; Nicaise, Nicolas
    - Vente de meubles. François Maulard. Maître de danse à Villejuif., 10 mars 1743; MC/ET/XXVI/416
      acte de vente; Villejuif (Val-de-Marne); Maulard, François; danseur; enseignant
    - Obligation de Ange Jacques Gabriel, premier architecte du roi, demeurant rue des Orties., 29 mars 1743; MC/ET/XXVI/416
      obligation; Orties (rue des); Gabriel, Jacques Ange (1698-1782); architecte
    - Le Roy (Charles) maître horloger rue Saint Denis § désistement, 3 avril 1743; MC/ET/XXVI/416
      Le Roy, Charles
    - Deroziers (Jacques), marchand orfèvre, à Wassy le Neuf § Transport, 12 avril 1743; MC/ET/XXVI/416
      cession; Deroziers, Jacques
    - Mariage entre François CHARPENTIER, maître de danse et marchand aiguilletier, rue Saint-Antoine veuf, et Marguerite DORMOY, fille de Pierre DORMOY, vinaigrier à Beaumont, décédé, et de Marguerite GUILLAUME., 21 avril 1743; MC/ET/XXVI/416
      contrat de mariage; Saint-Antoine (rue); Charpentier, François; Dormoy, Marguerite; Dormoy, Pierre; Guillaume; Marguerite; danseur; enseignant; commerçant; fabricant d'accessoires vestimentaires; vinaigrier
  - Minutes. 1743, mai - juin, mai - juin 1743; MC/ET/XXVI/417; registre
    - Inventaire après décès de Philibert Convers, entrepreneur de bâtiments, demeurant rue de Moussy, en présence de Pierre Convers en qualité de tuteur, architecte et maître maçon, demeurant rue du Cherche-Midi., 28 mai 1743; MC/ET/XXVI/417
      inventaire après décès; Cherche-Midi (rue du); Moussy (rue de); Convers, Philibert (16..?-1743); Convers, Pierre; architecte; chef d'entreprise; maçon
    - Délégation de Philippe Robert Delamotte, intendant des bâtiments du roi, demeurant à Versailles., 29 mai 1743; MC/ET/XXVI/417
    - Voisin (Louis) ébéniste à Versailles § délégation à ses créanciers, 29 mai 1743; MC/ET/XXVI/417
      Voisin, Louis
    - Renonciation de la veuve de Philibert Convers, entrepreneur des bâtiments du roi, demeurant rue de Moussy., 6 juin 1743; MC/ET/XXVI/417
      renonciation; Moussy (rue de); Convers, Philibert (16..?-1743); chef d'entreprise
    - Constitution concernant Jules-Antoine Rousseau, sculpteur ordinaire des bâtiments du roi à Versailles., 6 juin 1743; MC/ET/XXVI/417
      constitution de rente; Louvre (palais du); Rousseau, Jules Antoine; sculpteur
    - Contribution des créanciers du sieur Goësbriand, parmi lesquels François-Marie Arouet de Voltaire, créancier de la somme de 4684 livres 12 sous pour tous les arrérages de rente viagère de 540 livres à lui dus et échus jusqu'au 17 mars 1746, et pour 10800 livres du principal de ladite rente, 25 juin 1743; MC/ET/XXVI/417
      Voltaire, François-Marie Arouet de; Goësbriand (?)
    - Frechot (Pierre) maçon, entrepreneur de bâtiments rue Charonne § Mariage de la fille de .., MC/ET/XXVI/417
      contrat de mariage; Frechot, Pierre
  - Minutes. 1743, juillet - septembre, juillet - septembre 1743; MC/ET/XXVI/418; registre
    - Renonciation concernant Pierre Convers, architecte, demeurant rue du Cherche-Midi., 9 juillet 1743; MC/ET/XXVI/418
      renonciation; Cherche-Midi (rue du); Convers, Pierre; architecte
    - CONVERS (Philibert) entrepreneur de bâtiments § Renonciation de succession de .., 9 juillet 1743; MC/ET/XXVI/418
      Convers, Philibert
    - Compte et délégation concernant Robert Philippe Delamotte, intendant général des bâtiments du roi, demeurant à Versailles., 11 juillet 1743; MC/ET/XXVI/418
      compte; procuration; Versailles (Yvelines); Delamotte, Robert Philippe; intendant des bâtiments (Ancien Régime)
    - GOULET (Nicolas) Maître maçon Rue Brise-Miche § Devis de maçonnerie passé par .., 27 juillet 1743; MC/ET/XXVI/418
      devis; Goulet, Nicolas
    - ARNAUD (Germain) Maître Serrurier; Rue Saint-Germain-l'Auxerrois. § Devis de Serrurerie passe par -, 27 juillet 1743; MC/ET/XXVI/418
      devis; Arnaud, Germain
    - BOSSE (Simon) Maître Serrurié; Rue du Perche. § Devis de Serrurerie passé par .., 27 juillet 1743; MC/ET/XXVI/418
      devis; Bosse, Simon
    - TAPISSIER (apprentissage de) § mise en .. de LAISNÉ (Etienne) âgé de 17 ans pour 6 ans chez LEGRAND (Antoine) qui le logé, nourri, chauffe sans deniers débourser de part ni d'autre, 10 août 1743; MC/ET/XXVI/418
    - LEGRAND (Antoine) Marchand Tapissier Rue des Noyers § Mise en apprentissage chez .., 10 août 1743; MC/ET/XXVI/418
      contrat d'apprentissage; Legrand, Antoine
  - Minutes. 1743, octobre - décembre, octobre - décembre 1743; MC/ET/XXVI/419; registre
    - DANIEL (Jean) Marchand Tapissier Rue des Poulies § Transport .., 13 février 1735; MC/ET/XXVI/419
      Daniel, Jean
    - Procuration donnée par Philippe Ledreux, architecte des bâtiments du roi, à son épouse Marie Delarue, avant son départ pour un séjour à Fontainebleau. L'acte précise que la procuration donnée couvre les démarches possibles pour une somme de 20000 livres déposée en caution qui intéresse François Gabriel, premier architecte du roi. L'acte n'est pas exactement daté, seulement l'année 1743, mais est classé dans le dossier XXVI 419 entre deux actes datés respectivement du 25 et du 29 novembre 1743. Le répertooire de l'étude ne mentionne pas cet acte., MC/ET/XXVI/419
      procuration; Fontainebleau (Seine-et-Marne); Gabriel, François; Ledreux, Philippe; architecte; architecte
    - Pannelier (Louis), marchand orfèvre, rue du Pourtour § Compte et transport .., 17 novembre 1743; MC/ET/XXVI/419
      compte; cession; Pannelier, Louis
    - Lefebvre (François), marchand orfèvre, rue de la Tissanderie § Dépôt de pièces., 11 décembre 1743; MC/ET/XXVI/419
      dépôt de pièces; Lefebvre, François
  - Minutes. 1744, janvier - mars, janvier - mars 1744; MC/ET/XXVI/420; registre
    - Procuration concernant Philippe Robert Delamotte, intendant des bâtiments du roi, demeurant à Versailles., 22 janvier 1744; MC/ET/XXVI/420
    - Marion (Pierre) maître maçon rue Saint Antoine § procuration, 10 février 1744; MC/ET/XXVI/420
      procuration; Marion, Pierre
    - LECOURT (Antoine), Maître peintre, Rue des Rosiers § Renonciation .., 12 février 1744; MC/ET/XXVI/420
      Lecourt, Antoine
    - Transaction au sujet de la succession de Philibert Convers, entrepreneur des bâtiments du roi., 6 mars 1744; MC/ET/XXVI/420
      accord; Convers, Philibert (16..?-1743); chef d'entreprise
    - Inventaire après décès de la femme de Jean-Baptiste-Charles Dutillet, marquis de la Bussière., 31 mars 1744; MC/ET/XXVI/420
      Tapisseries: de Bruxelles représentant l'histoire d'Enée et aussi de Psyché.
      inventaire après décès; Dutillet, Jean-Baptiste Charles
    - Inventaire après décès de Jeanne Lefebvre d'Ormesson, femme de Jean-Baptiste Dutillet, marquis de la Bussière, président honoraire au Parlement, rue des Francs-Bourgeois., 31 mars 1744; MC/ET/XXVI/420
      Tapisseries: Histoire de Psyché.
      inventaire après décès; Francs-Bourgeois (rue des); Dutillet, Jean-Baptiste; Lefèvre d'Ormesson, Jeanne (1685-1744); président au parlement (Ancien Régime)
  - Minutes. 1744, avril - mai, avril - mai 1744; MC/ET/XXVI/421; registre
    - SANTIER (Nicolas) Maître doreur Rue Philipeaux § Délégation .., 2 avril 1744; MC/ET/XXVI/421
      Santier, Nicolas
    - LABBÉ (Etienne) Entrepreneur de bâtiments ROISSY § Mise en apprentissage par .., 29 avril 1744; MC/ET/XXVI/421
      contrat d'apprentissage; Labbé, Etienne
    - Bail concernant Ange Jacques Gabriel, premier architecte inspecteur général des bâtiments du roi, demeurant rue du Cortis ?, paroisse Saint-Germain-l'Auxerrois., 30 avril 1744; MC/ET/XXVI/421
      bail; Orties (rue des); Gabriel, Jacques Ange (1698-1782); architecte; contrôleur général des bâtiments (Ancien Régime)
    - BALIGAND (Philippe Charles) Maître menuisier Rue Saint-Louis § Constitution et Remboursement., 6 mai 1744; MC/ET/XXVI/421
      constitution de rente; Baligand, Philippe Charles
    - Ratigand (Charles), maître menuisier, rue Saint-Louis en l'Isle § Constitution et remboursement .., 6 mai 1744; MC/ET/XXVI/421
      constitution de rente; Ratigand, Charles
    - Procuration donnée par Robert Gabriel, fils de Jacques Gabriel, premier architecte du roi., 17 mai 1744; MC/ET/XXVI/421
      procuration; Gabriel, Jacques (1667-1742); Gabriel, Robert; architecte
    - Renonciation par Ange Jacques Gabriel, ingénieur général des bâtiments du roi., 17 mai 1744; MC/ET/XXVI/421
      renonciation; Gabriel, Jacques Ange (1698-1782); ingénieur
    - Thevenin (Nicolas Claude) maître maçon entrepreneur des bâtiments du roi à Versailles § Quittance, 14 juillet 1745; MC/ET/XXVI/421
      quittance; Thevenin, Nicolas Claude
  - Minutes. 1744, juin - août, juin - août 1744; MC/ET/XXVI/422; registre
    - Mainlevée concernant Philibert Convers, entrepreneur des bâtiments du roi., 25 juin 1744; MC/ET/XXVI/422
      mainlevée; Convers, Philibert (16..?-1743); chef d'entreprise
    - Constitution de rente au profit de Jacques Ange Gabriel, premier architecte du roi, demeurant rue des Orties., 6 juillet 1744; MC/ET/XXVI/422
      constitution de rente; Orties (rue des); Gabriel, Jacques Ange (1698-1782); architecte
    - Titre nouvel concernant la veuve de Philibert Convers, entrepreneur des bâtiments du roi., 3 août 1744; MC/ET/XXVI/422
      titre nouvel; Convers, Philibert (16..?-1743); chef d'entreprise
    - Bazin (Gilles) maître faïencier rue du Roule § Union, 8 août 1744; MC/ET/XXVI/422
      Bazin, Gilles
    - Fayot (François) maçon, entrepreneur de bâtiments rue Saint Martin § Mariage de .., 9 août 1744; MC/ET/XXVI/422
      contrat de mariage; Fayot, François
    - Fayot (Pierre) maçon à Paris § Mariage du fils de feu .., 9 août 1744; MC/ET/XXVI/422
      contrat de mariage; Fayot, Pierre
    - Renonciation à succession par Ange Jacques Gabriel, premier architecte du roi, demeurant rue des Orties., 12 août 1744; MC/ET/XXVI/422
    - Bertault (Jean Baptiste) entrepreneur de bâtiments rue de Grenelle § transaction, 28 août 1744; MC/ET/XXVI/422
      accord; Bertault, Jean Baptiste
  - Minutes. 1744, septembre - décembre, septembre - décembre 1744; MC/ET/XXVI/423; registre
    - Michon (Pierre) maître relieur rue des Sept Voies § Notoriété aux dires de .., 3 septembre 1744; MC/ET/XXVI/423
      Michon, Pierre
    - Inventaire après décès de Jean-Baptiste-Charles Dutillet, marquis de la Bussière, rue des Francs-Bourgeois, château de la Bussière., 14 octobre 1744; MC/ET/XXVI/423
      Tapisseries: Histoire de Saint-Paul; Embarquement d'Enée; Animaux.
      Précisions sur les lieux: La Bussière (Loiret)--Château.
      Fichier Châteaux, hôtels, églises, 1700-1750.; Fichier Bibliothèques.
      inventaire après décès; La Bussière (Loiret); Francs-Bourgeois (rue des); Du Tillet de la Bussière, Charles Jean-Baptiste (1710-17.., marquis)
    - Jarry (Antoine) maître sculpteur à présent prisonnier au Grand Châtelet § Désistement, 6 novembre 1744; MC/ET/XXVI/423
      Jarry, Antoine